【裁判字號】    94,簡上,1085
【裁判日期】    950323
【裁判案由】    竊盜
【裁判全文】
臺灣高雄地方法院刑事判決            94年度簡上字第1085號
    上  訴  人
    即  被  告  丙○○
上列上訴人因竊盜案件，不服本院高雄簡易庭94年度簡字第6865
號中華民國94年11月24日所為第一審簡易判決（聲請簡易判決處
刑案號：94年度偵字第23213 號），提起上訴，本院管轄之第二
審合議庭判決如下：
  主  文
上訴駁回。
    理  由
一、本案經本院審理結果認原審對上訴人即被告丙○○論罪科刑
    之判決，其認事用法均無違誤，應予維持，並引用附件第一
    審簡易判決書所載之事實、證據及理由（如附件）。
二、被告丙○○上訴意旨略以：伊去開被害人車子車門時並沒有
    看到車門上有鐵勾，車子上面的鐵勾不是伊的，伊會進入被
    害人的車，是因為以為那是一個姓洪，綽號阿忠之朋友的車
    子，伊要進去休息，不是要偷東西，因為車門沒有鎖，伊就
    直接開右前座的車門，進入右前座云云。經查，本件犯罪事
    實，業據證人即現場查獲警員乙○○於本院審理時證述：94
    年10月9 日凌晨2 時20分左右，在高雄縣鳳山市○○路61號
    前，查獲本案被告，當時伊和派出所副主管林啟和到現場，
    該處是縣議員候選人的競選服務處，外面有裝設大燈，就在
    現場看到一部車子VO-3302 號就停在該服務處前，車子裡面
    有一個人，我們上前去盤查，發現副駕駛座的車窗的夾縫夾
    有鐵絲，就是本案扣案的鐵勾，然後看到被告在駕駛座旁的
    座位，在翻攪車內的東西，伊和副主管上前去查看，被告說
    車子是他朋友的，伊請被告拿出身分證件，結果被告拔腿就
    跑。伊就去追捕被告，後來也有請車主到場，車主表示與被
    告沒有任何關係等語明確（見本院卷第43至45頁），核與被
    害人丁○○於警訊中證述其不認識被告，車窗上鐵勾不是伊
    的，伊車內有凌亂遭翻動等情節相符，此外，復有現場照片
    5 幀附卷可稽，及鐵勾1 支扣案可證，堪可認定。被告雖辯
    稱僅進入車內休息，不是要偷東西云云，然被告於車內有翻
    動東西之舉動及車內確呈凌亂等情，業據證人乙○○、丁○
    ○證述明確，已如前述，是被告進入車內如僅為休息，何以
    會翻動車內之東西，所辯已不足採。況被告所稱於深夜2 時
    20分許，在外遊蕩，見路旁的車子以為是朋友車子，便隨便
    進入之詞，實嚴重悖離常情，且復無法提供其朋友之真實年
    籍、住居所等資料以供傳訊查證，顯見所辯為矯飾卸責之詞
    ，不足採信。綜上，本件事證明確，被告犯行堪以認定。
三、按刑法第321 條第1 項第3 款之攜帶兇器竊盜罪，係以行為
    人攜帶兇器竊盜為其加重條件，此所謂之兇器，其種類並無
    限制，凡客觀上足以對人之生命、身體、安全構成威脅，具
    有危險性之兇器均屬之，且祇須行竊時攜帶此種具有危險性
    之兇器為已足，並不以攜帶之初有行兇之意圖為必要（最高
    法院79年臺上字第5253號判例意旨參照）。扣案被告丙○○
    持以行竊之鐵鉤1 支，為金屬材質，長度64公分，直徑0.2
    公分，質地堅硬，一端向上勾起約1 公分，另一端勾起約4
    公分，客觀上若持以攻擊他人，顯足以對人之生命、身體及
    安全構成威脅，此有扣案上開工具彩色照片1 幀附於警卷足
    憑，復經本院當庭勘驗明確（參本院卷第46頁），自屬具有
    危險性之兇器。是核被告所為，係犯刑法第321 條第2 項、
    第1 項第3 款之攜帶兇器竊盜未遂罪。被告進入車內，動手
    翻尋財物，已達竊盜著手階段，然未取得財物而不遂，為未
    遂犯，應依刑法第26條前段規定，減輕其刑。原審因而適用
    刑法第321 條第2 項、第1 項第3 款、第26條前段、第41條
    第1 項前段，罰金罰鍰提高標準條例第1 條前段、第2 條之
    規定，以簡易判決量處被告有期徒刑4 月，如易科罰金，以
    300 元折算1 日。經核認事用法均無違誤，量刑亦稱妥適，
    上訴人即被告上訴意旨仍執前詞指摘原判決不當，為無理由
    ，應予駁回。
據上論斷，應依刑事訴訟法第455 條之1 第3 項、第368 條、第
373 條，判決如主文。
本案經檢察官甲○○到庭執行職務。
中    華    民    國    95    年    3     月    23    日
                     刑事第四庭  審判長法  官  郭玫利
                                       法  官  陳振嘉
                                       法  官  林意芳
以上正本證明與原本無異。
本件不得上訴。
中    華    民    國    95    年    3     月    23    日
                                        書記官 曾秀鳳


司法院資訊處製作；財團法人民間司法改革基金會備份。
